臺灣高雄地方法院刑事判決　　　　　 100年度審訴字第1084號
公　訴　人　臺灣高雄地方法院檢察署檢察官
被　　　告　黃家郡
上列被告因違反毒品危害防制條例案件，經檢察官提起公訴（10
0 年度毒偵字第1337號、第1983號、第2111號），由本院合併審
理，被告就被訴事實為有罪之陳述，經告知簡式審判程序之旨，
並聽取被告與公訴人之意見後，本院合議庭裁定由受命法官獨任
進行簡式審判程序，本院判決如下：
    主  文
黃家郡犯如附表所示之陸罪，各處如附表所示之刑。應執行有期
徒刑貳年陸月，扣案如附表編號五所示之第一級毒品海洛因壹包
沒收銷燬之。
    事  實
一、黃家郡前因施用毒品案件，經本院以98年度審毒聲字第508
    號裁定送觀察、勒戒後，因認有繼續施用毒品之傾向，再經
    本院以98年審毒聲字第994 號裁定令入戒治處所施以強制戒
    治，於民國99年5 月14日執行完畢釋放，並由臺灣高雄地方
    法院檢察署檢察官以99年度戒毒偵字第118 號為不起訴處分
    確定。另前因違反麻醉藥品管理條例等案件，分別經法院判
    處應執行有期徒刑3 年2 月、5 年3 月確定，上開案件接續
    執行，於85年9 月3 日縮短刑期假釋付保護管束。復於保護
    管束期間，因再犯偽造文書案件，經法院判處有期徒刑1 年
    2 月確定（此罪嗣經裁定減刑為有期徒刑7 月），前開假釋
    亦遭撤銷，接續執行殘刑5 年1 月又14日，於97年3 月7 日
    縮刑期滿執行完畢。
二、詎黃家郡仍不知悔改，明知海洛因及甲基安非他命業經公告
    分別列為毒品危害防制條例第2 條第2 項第1 款、第2 款之
    第一、二級毒品，不得非法持有、施用，竟基於施用第一級
    毒品海洛因及第二級毒品甲基安非他命之犯意，分別於附表
    編號1 、3 、5 所示時地，以上開各編號所示方式，施用第
    一級毒品海洛因各1 次；又於附表編號2 、4 、6 所示時地
    ，以上開各編號所示方式，施用第二級毒品甲基安非他命各
    1 次，嗣經警分別查獲，另扣得如附表所示之物（施用時間
    、地點、方式、查獲時地、扣得物品均如附表所示）。
二、案經高雄市政府警察局鼓山分局、新興分局先後移送臺灣高
    雄地方法院檢察署檢察官偵查起訴。
    理  由
一、本件被告黃家郡所犯為死刑、無期徒刑、最輕本刑為3 年以
    上有期徒刑以外之罪，其於準備程序進行中，就被訴事實為
    有罪之陳述，經本院告知簡式審判程序之旨，並聽取當事人
    之意見後，合議庭認宜進行簡式審判程序，爰依刑事訴訟法
    第273 條之1 第1 項規定，裁定由受命法官獨任進行簡式審
    判程序，合先敘明。
二、上揭事實，業據被告於本院審理時坦承不諱，且其先後3 次
    為警採集尿液，檢驗結果均呈嗎啡即海洛因代謝物及甲基安
    非他命陽性反應，此有高雄市立凱旋醫院出具之濫用藥物尿
    液檢驗報告（檢體編號分別為；E99533號、E00004號、A100
    060 號）共3 份在卷可稽。又扣案如附表編號5 所示之白粉
    1 包，送經檢驗結果，確含第一級毒品海洛因成分，有高雄
    市立凱旋醫院濫用藥物成品檢驗鑑定書1 紙在卷可考。被告
    上開自白與事實相符，自可採為認定事實之證據，其確有附
    表編號1 至編號6 之施用毒品犯行，均堪認定。
三、按觀察、勒戒或強制戒治執行完畢釋放後，5 年內再犯第10
    條施用毒品之罪者，檢察官或少年法院（地方法院少年法庭
    ）應依法追訴或裁定交付審理，毒品危害防制條例第23條第
    2 項定有明文。本件被告前因施用毒品案件，經本院裁定送
    觀察、勒戒後，因認有繼續施用毒品之傾向，再經本院裁定
    令入戒治處所施以強制戒治，於99年5 月14日執行完畢釋放
    ，並由臺灣高雄地方法院檢察署檢察官以99年度戒毒偵字第
    118 號為不起訴處分確定，此有臺灣高等法院被告前案紀錄
    表1 份附卷可參，其於強制戒治執行完畢釋放後，5 年內再
    犯本件附表所示施用毒品案件，依前開說明，應依法追訴。
    本件事證明確，被告犯行洵堪認定，應予依法論科。
四、核被告就附表編號1 、編號3 、編號5 所為，均係犯毒品危
    害防制條例第10條第1 項施用第一級毒品罪；就附表編號2
    、編號4 、編號6 所為，則係犯同條例第10條第2 項施用第
    二級毒品罪。被告持有第一、二級毒品進而施用，持有之低
    度行為各為施用之高度行為所吸收，均不另論持有毒品之罪
    。被告所犯上開6 罪，時間有異，犯意各別，行為互殊，應
    予分論併罰。又被告前有如事實欄所示犯罪科刑及執行情形
    ，有上開前案紀錄表可按，其於受徒刑之執行完畢後，5 年
    內故意再犯本件有期徒刑以上之6 罪，均為累犯，應依刑法
    第47條第1 項規定，分別加重其刑。
五、本院審酌被告前曾因施用毒品案件，經送觀察勒戒及強制戒
    治，仍犯本件施用毒品等6 罪，顯見其自制力不足，尚未能
    戒絕毒癮，實有不該；惟念其施用毒品乃自戕一己之身體健
    康，尚未對他人造成危害，犯後坦承犯行等一切情狀，分別
    量處如主文所示之刑，並定其應執行刑。扣案如附表編號5
    所示之白粉，確含第一級毒品海洛因之成分，業已認明如前
    ，爰依毒品危害防制條例第18條第1 項前段之規定，於其所
    犯附表編號5 所示罪刑項下諭知沒收銷燬。又鑑定單位一般
    係以傾倒之方式，將包裝袋內之毒品倒出而與包裝袋分離而
    稱重，必要時，輔以刮杓刮取袋內毒品，然無論依何種方式
    分離，包裝袋內均有極微量之毒品殘留，業經法務部調查局
    以93年3 月19日調科壹字第09300113060 號函釋在案，並為
    本院職務上已知之事實，足認本件用以包覆扣案海洛因之包
    裝袋，其內含有極微量之毒品殘留而無法析離，應整體視為
    扣案之第一級毒品海洛因，不問屬於犯人與否，俱依前開規
    定併予沒收銷燬之。至於鑑驗耗用之毒品既已滅失，自無庸
    宣告沒收銷燬，附此敘明。
據上論斷，應依刑事訴訟法第273 條之1 第1 項、第299 條第1
項前段，毒品危害防制條例第10條第1 項、第2 項、第18條第1
項前段，刑法第11條、第47條第1 項、第51條第5 款，判決如主
文。
本案經檢察官余彬誠到庭執行職務。
中    華    民    國   100    年    5     月    31    日
                  刑事第十庭  法  官  楊佩蓉
以上正本證明與原本無異。
如不服本判決應於收受送達後10日內向本院提出上訴書狀，並應
敘述具體理由；如未敘述上訴理由者，應於上訴期間屆滿後20日
內向本院補提理由書（均須按他造當事人之人數附繕本）「切勿
逕送上級法院」。
中    華    民    國   100    年    5     月    31    日
                              書記官  陳蓉柔
附錄本案判決論罪科刑法條：
毒品危害防制條例第10條
施用第一級毒品者，處6 月以上5 年以下有期徒刑。
施用第二級毒品者，處3 年以下有期徒刑。
附表：
┌──┬────┬─────┬─────┬──────────┬─────────┬──────┐
│編號│犯罪時間│犯罪地點  │犯罪方法  │查獲時地            │所犯之罪及宣告刑  │  本院案號  │
│    │        │          │          │                    │                  │（偵查案號）│
├──┼────┼─────┼─────┼──────────┼─────────┼──────┤
│ 1  │99年12月│高雄市旗津│以將海洛因│於99年12月5 日9 時許│黃家郡犯施用第一級│100年度審訴 │
│    │2 日某時│區○○路30│摻入香菸內│，因另涉竊盜案件為警│毒品罪，累犯，處有│字第1084號（│
│    │許      │巷25號住處│點燃成煙霧│查獲，復經其同意為警│期徒刑捌月。      │100年度毒偵 │
│    │        │          │狀之方式施│採集尿液送驗，檢驗結│                  │字第1337號）│
│    │        │          │用第一級毒│果呈嗎啡、甲基安非他│                  │            │
│    │        │          │品海洛因1 │命陽性反應。        │                  │            │
│    │        │          │次        │                    │                  │            │
├──┼────┼─────┼─────┼──────────┼─────────┼──────┤
│ 2  │99年12月│同上      │以將甲基安│同上                │黃家郡犯施用第二級│同上        │
│    │2 日某時│          │非他命置於│                    │毒品罪，累犯，處有│            │
│    │許施用海│          │玻璃球吸食│                    │期徒刑肆月。      │            │
│    │洛因後過│          │器內用火燒│                    │                  │            │
│    │5 分鐘  │          │烤產生煙霧│                    │                  │            │
│    │        │          │吸食之方式│                    │                  │            │
│    │        │          │施用第二級│                    │                  │            │
│    │        │          │毒品甲基安│                    │                  │            │
│    │        │          │非他命1 次│                    │                  │            │
├──┼────┼─────┼─────┼──────────┼─────────┼──────┤
│ 3  │100 年1 │同上      │以將海洛因│於100 年1 月4 日1 時│黃家郡犯施用第一級│100年度審訴 │
│    │月3 日12│          │摻入香菸內│30分許，在高雄市旗津│毒品罪，累犯，處有│字第1283號（│
│    │時許    │          │點燃成煙霧│三路900 巷21號騎樓下│期徒刑捌月。      │100年度毒偵 │
│    │        │          │狀施用之方│，因另涉竊盜案件為警│                  │字第1938號）│
│    │        │          │式施用第一│查獲，復經其同意為警│                  │            │
│    │        │          │級毒品海洛│採集尿液送驗，檢驗結│                  │            │
│    │        │          │因1 次    │果呈嗎啡、甲基安非他│                  │            │
│    │        │          │          │命陽性反應。        │                  │            │
├──┼────┼─────┼─────┼──────────┼─────────┼──────┤
│ 4  │100 年1 │同上      │以將甲基安│同上                │黃家郡犯施用第二級│同上        │
│    │月3 日12│          │非他命置於│                    │毒品罪，累犯，處有│            │
│    │時許施用│          │玻璃球吸食│                    │期徒刑肆月。      │            │
│    │海洛因後│          │器內用火燒│                    │                  │            │
│    │過 5分鐘│          │烤產生煙霧│                    │                  │            │
│    │        │          │吸食之方式│                    │                  │            │
│    │        │          │施用第二級│                    │                  │            │
│    │        │          │毒品甲基安│                    │                  │            │
│    │        │          │非他命1 次│                    │                  │            │
├──┼────┼─────┼─────┼──────────┼─────────┼──────┤
│5   │100 年1 │同上      │以將海洛因│於100 年1 月27日11時│黃家郡犯施用第一級│100年度審訴 │
│    │月27日上│          │摻入香菸內│30分許，在高雄市旗津│毒品罪，累犯，處有│字第1333號（│
│    │午9 時許│          │點燃成煙霧│區○○路與通山路口，│期徒刑捌月。扣案之│100年度毒偵 │
│    │        │          │狀施用之方│因行跡可疑為警盤查，│第一級毒品海洛因壹│字第2111號）│
│    │        │          │式施用第一│並當場扣得其所有之第│包（驗前淨重零點零│            │
│    │        │          │級毒品海洛│一級毒品海洛因1 包（│柒公克、驗後淨重│            │
│    │        │          │因1 次    │驗前淨重0.037 公克、│零點零貳捌公克）沒│            │
│    │        │          │          │驗後淨重0.028 公克）│收銷燬之。        │            │
│    │        │          │          │，復經其同意為警採集│                  │            │
│    │        │          │          │尿液送驗，檢驗結果呈│                  │            │
│    │        │          │          │嗎啡、甲基安非他命陽│                  │            │
│    │        │          │          │性反應。            │                  │            │
├──┼────┼─────┼─────┼──────────┼─────────┼──────┤
│6   │100 年1 │同上      │以將甲基安│同上                │黃家郡犯施用第二級│同上        │
│    │月27日上│          │非他命置於│                    │毒品罪，累犯，處有│            │
│    │午9 時許│          │玻璃球吸食│                    │期徒刑肆月。      │            │
│    │施用海洛│          │器內用火燒│                    │                  │            │
│    │因後過5 │          │烤產生煙霧│                    │                  │            │
│    │分鐘    │          │吸食之方式│                    │                  │            │
│    │        │          │施用第二級│                    │                  │            │
│    │        │          │毒品甲基安│                    │                  │            │
│    │        │          │非他命1 次│                    │                  │            │
└──┴────┴─────┴─────┴──────────┴─────────┴──────┘